臺灣臺中地方法院刑事判決　　　　　　　94年度訴字第2434號
公　訴　人　臺灣臺中地方法院檢察署檢察官
被　　　告　甲○○
選任辯護人　巫哲銘律師
被　　　告　丙○○
上列被告等因違反槍砲彈藥刀械管制條例等案件，經檢察官提起
公訴（93年度核退偵字第45號、93年度偵字第18987號、94年度
偵字第8207號），本院判決如下：
    主    文
甲○○未經許可，持有可發射子彈具有殺傷力之槍枝，處有期徒
刑壹年陸月，併科罰金新臺幣拾伍萬元，罰金如易服勞役，以新
臺幣玖佰元即銀元參佰元折算壹日。扣案具傷殺力之仿WALTHER
廠PPK/S型半自動手槍製造之玩具手槍換裝土造金屬槍管而成之
改造手槍壹支（槍枝管制編號0000000000號）沒收。
丙○○共同傷害人之身體，處有期徒刑肆月，如易科罰金，以參
佰元折算壹日。
    犯罪事實
一、甲○○未經許可於不詳時地取得仿WALTHER廠PPK/S型半自動
    手槍製造之玩具手槍換裝土造金屬槍管而成具殺傷力之改造
    手槍一支（槍枝管制編號0000000000號，下稱改
    造手槍）後，因於民國九十二年九月十六日晚上接獲戊○○
    (業經檢察官為不起訴處分)電話表示其女友游巧玲 (綽號「
    小玲」)與在臺中縣豐原市○○路九五二號經營標準貓檳榔
    攤之丙○○有債務糾紛，請甲○○代為處理，甲○○乃攜帶
    上述具殺傷力之改造手槍一支及非屬管制刀械之軍用砍刀一
    把，駕駛自用小客車載同其妻乙○○，前往豐原市署立醫院
    附近，與戊○○（另攜帶一把非屬管制刀械之軍用砍刀）及
    游巧玲會合後，渠四人即共乘甲○○所駕駛之自用小客車於
    同年月十七日凌晨一時許，一同抵達丙○○所經營之標準貓
    檳榔攤，其時戊○○本欲將所攜帶之砍刀攜帶下車，惟遭甲○○阻止後暫放於甲○○上開自小客車內，甲○○則將上開
    槍枝藏於腰間，與游巧玲及戊○○下車與丙○○商談，因雙
    方就債務問題無法達成協議，甲○○乃至檳榔攤外使用行動
    電話，丙○○見狀認甲○○係撥打電話邀其他人前來助陣，
    竟基於普通傷害之故意，持店內之畚斗衝至檳榔攤外毆打甲○○，甲○○亦隨即自腰間拔出上開改造手槍，丙○○見狀
    乃即向前與甲○○搶奪該支槍枝，二人拉扯間，槍枝不慎擊
    發，丁○○（已先行審結）見狀即徒手上前與另外約三、四
    名姓名年籍不詳之成年男子（分持電擊棒及棍狀物，其中一
    名綽號「阿寶」），均基於普通傷害之故意，先後加入共同
    毆打甲○○，而與丙○○及上揭二名真實姓名年籍不詳之成
    年男子共同毆打甲○○之頭部、身體，致甲○○受有頭部外
    傷及肢體多處擦挫傷之傷害，倒臥在地。旋經警據報前往處
    理，將甲○○送醫，並在上開檳榔攤內扣得上開改造手槍一
    支及在甲○○車內扣得軍用砍刀二把。嗣又經乙○○帶同警
    察前往臺中縣東勢鎮○○里○○街竹山巷二號之住處內，扣
    得不具殺傷力之手槍半成品一支、子彈半成品四顆、老虎鉗
    一組、鑽頭一支、銼刀一支、研磨棒四支、使用過彈頭一顆
    、彈匣彈簧一組等物。
二、案經甲○○告訴及臺中縣警察局豐原分局報告臺灣臺中地方
    法院檢察署檢察官偵查起訴。
    理    由
一、訊據被告丙○○對於上揭犯罪事實坦承不諱；被告甲○○對
    於上揭事實，除矢口否認其與丙○○在上揭檳榔攤商談游巧
    玲債務時有何攜帶槍枝情事外，餘均直承不諱，辯稱：伊去
    找丙○○洽談時，並未攜帶槍枝，扣案槍枝更非伊所持有，
    伊購入之玩具槍二支，原均為銀色，但伊在案發前約一星期
    將其中一支噴成黑色，乙○○於警詢中應係有所誤認云云。
    惟查：
（一）被告丙○○如何於上揭時地與丁○○及上揭姓名年籍不詳
      之成年男子共同毆打告訴人甲○○，致告訴人受有頭部外
      傷及肢體多處擦挫傷等傷害之事實，業據被告丙○○直承
      屬實，核與告訴人指訴確有遭被告丙○○等多人共同毆打
      成傷等語；證人戊○○、乙○○證述渠等如何一同前往上
      址檳榔攤與被告丙○○發生爭執，進而發生告訴人遭多人
      共同毆傷等語及證人即共同正犯丁○○於審理中結證：伊
      確有與丙○○等人共同毆傷告訴人等語情節相符，並有行
      政院衛生署豐原醫院診斷證明書一張在卷可稽。又案發當
      時告訴人係遭約五、六人共同毆打，業淑證人乙○○於警
      詢及審理中證述不移，核與證人戊○○於審理中證稱：共
      同毆打告訴人者應有三、四個人以上等語相符。證人丁○○於審理中雖證稱：當時僅有三、四人共同毆打告訴人云
      云。惟證人丁○○所證實有迴護其餘共犯之虞，衡情，應
      以證人乙○○於警詢及審理中證述不移之詞較為可採。又
      告訴人於案發當時確有使用行動電話一節，業經告訴人於
      偵查中直陳：「．．，我正在跟隔壁檳榔攤老闆娘通電話
      ．．。」等語（見九十三年度核退偵字第四五號偵查卷第
      五三頁），核與被告丙○○供述情節相符，並與證人戊○○於偵查中證稱：「．．，我們三個在那邊講電話要叫人
      的時候，他們就衝過來了。．．。」等語（見同上偵查卷
      第三八頁）相吻合，且經證人即告訴人妻子乙○○於偵查
      中證稱：伊有看到告訴人講電話等語在卷，告訴人嗣於審
      理中空言否認案發當時曾使用行動電話云云，並非可採，
      附此敘明。
（二）被告甲○○上揭如何因接獲友人戊○○電話而與妻子乙○○、戊○○及游巧玲攜帶二把砍刀前往上述檳榔攤後，將
      該二把砍刀留在車上，由甲○○、戊○○及游巧玲一起進
      入檳榔攤內與丙○○商談，因雙方就債務問題無法達成協
      議，被告甲○○乃至檳榔攤外撥打行動電話，丙○○見狀
      認被告甲○○係撥打電話邀其他人前來助陣，即持店內之
      畚斗衝至檳榔攤外毆打被告甲○○；及經警據報趕往現場
      處理，將被告甲○○送醫，並在上開檳榔攤內扣得上開改
      造手槍一支及在甲○○車內扣得軍用砍刀二把，繼又經乙○○帶同警察前往臺中縣東勢鎮○○里○○街竹山巷二號
      之住處，扣得不具殺傷力之手槍半成品一支、子彈半成品
      四顆、老虎鉗一組、鑽頭一支、銼刀一支、研磨棒四支、
      使用過彈頭一顆、彈匣彈簧一組等物等節，業據被告甲○○於警詢及偵審中直承在卷，核與證人丙○○、丁○○、
      戊○○、乙○○於警詢、偵審中證述及證人即趕至現場處
      理之警察張清智於偵查中結證情節相符。再警察在案發現
      場扣得之槍枝 (銀色，槍枝管制編號000000000
      0號），經送請內政部警政署刑事警察局鑑定結果，認：
      係由仿WALTHER廠PPK/S型半自動手槍製造之玩具手槍換裝
      土造金屬槍管而成之改造手槍，機械性能良好，可擊發適
      用子彈，認具殺傷力，有內政部警政署刑事警察局九十二
      年九月二十三日刑鑑字第九二○九○○九一號鑑驗通知書
      一份在卷可按，均足認定。次查，證人即同案被告丙○○
      持店內之畚斗衝至檳榔攤外毆打甲○○後，被告甲○○即
      從腰際拿出扣案具殺傷力之銀色改造手槍一枝，證人丙○○並即與被告甲○○爭奪該支槍枝，並於爭奪中擊發一發
      等情，業經證人丙○○及丁○○分別於警詢及偵審中證述
      明確，核與現場證人施明晃於偵查中結證：「．．，結果
      丙○○就拿畚斗衝過去，我就看到他們打起來了，打的當
      中我聽到砰的一聲，我不知道是誰，但我知道是槍聲，不
      知道是誰開槍，當時乙○○在車上，然後其他人都跑掉了
      。」等語；及證人乙○○於九十二年九月十七日警詢中證
      述：「（警方經丙○○指證在現場查獲一把改造手槍（槍
      身編號FS－9607)已上膛 (經清點有七發子彈)及在你車旁
      發現彈殼一枚，上述物品妳是否知道何人所有？擊發之子
      彈何人所擊發？)該把手槍大約五、六天前，即九十二年
      九月十二日十六時左右，在臺中縣東勢鎮○街道旁甲○○
      就曾經拿出來給我看過，以後我就沒看過該手槍。」等語
      、「（現警方提供二張槍枝照片供妳指認，請確認於第一
      次筆錄所稱大約六天前十六時左右，在臺中縣東勢鎮○街
      道旁由甲○○持有並出示給你看的槍枝為哪一把？請簽名
      確認。）就是由我簽名確認的那一把沒錯。照片所查扣的
      這把一樣，我可以明確指認。甲○○當時在車內取出給我
      看時，還問我這把漂不漂亮，我回說不錯啊，我還問他拿
      這把槍作什麼，他說要收藏。」等語情節相符，復有指認
      照片一張在卷可考。再參之，證人乙○○於警詢中係於自
      由意識下陳述，業經證人乙○○於審理中結證在卷，並經
      檢察官勘驗證人乙○○警詢錄影帶無訛，製有勘驗筆錄一
      份在卷可按；及經內政部警政署刑事警察局對丙○○及甲○○實施測謊結果：甲○○辯稱案發當日未攜帶槍枝到標
      準檳榔攤一節，呈不實反應；丙○○否認案發當日攜帶槍
      枝到標準檳榔攤一節，無不實反應，且對於扣案槍枝係何
      人帶到現場一節，圖譜反應在甲○○，有測謊鑑定書一份
      在卷可憑，益徵證人丙○○、丁○○及乙○○上述互核相
      符之證詞確足信採，扣案具殺傷力之改造手槍一支，顯係
      被告甲○○所持有並攜至現場，已可認定。
（三）被告甲○○於九十二年九月十七日警詢中先係辯稱：「我
      把他（丙○○）的畚斗搶走後，他從他的腰後方拿出手槍
      對著我，我要向前搶下槍枝被其他員工持鋁棒把我打倒在
      地上，然後向著天空擊發一發子彈，所以手槍及七發子彈
      都是標準貓檳榔攤老闆丙○○所有。」云云（見九十二年
      度偵字第一八三五五號偵查卷第八頁背面－第九頁正面）
      。嗣於九十三年十月二十五日偵查中則改稱：「．．，我
      跑去攔丙○○，丙○○拿畚斗在追戊○○，我攔到丙○○
      時，畚斗就飛出去了，他就用拳頭打我的頭，當時他的一
      個朋友也拿鋁棒打我的頭，我就失去反抗能力，槍是丙○○的，戊○○當時有跑到車子，要開車子衝撞他們，這時
      丙○○從後面褲腰間拿出槍，要拉滑套好幾次，之後對天
      擊發。」云云，核其所辯先後不一，已有可疑。又證人戊○○於九十四年十月五日審理中雖結證稱：案發當日，伊
      表弟廖呁為開車載伊要離開現場時，有開車衝撞對方一群
      人，當時被告甲○○躺在路邊，且對方那群人中有人拿槍
      比著伊車內，伊有看到紅色的紅外線指著車內，但對方沒
      有開槍，現場並沒有聽到槍聲，當時伊有點酒醉，對方槍
      枝類型、顏色伊均不清楚。至於伊在偵訊中未提到對方有
      拿槍之事，是因伊不確定那是槍。又伊於偵查中沒有提到
      紅外線的事情，是因伊當時沒有想起來。伊這一生中被以
      紅外線指著計有二次，另一次是在總督戲院那邊，是在本
      案發生之前，本件被紅外線指著是第二次云云；證人乙○○於同日審理中雖亦結證稱：當天對方衝出來，甲○○被
      打倒在地上後，戊○○的表弟開車繞回來要衝撞對方，伊
      看到丙○○往檳榔店方向跑過去又跑回來，並在伊所坐車
      子前面做拉槍機的動作且對空開了一槍。當時丙○○且有
      拿著該銀色槍枝指著伊，但沒有拿槍指戊○○，當時戊○○已經坐車衝撞對方離開，不在現場。戊○○他們車子衝
      過丙○○那群人時，那群人就閃躲，丙○○並衝過去拿槍
      回來開槍，丙○○拿槍回來的時候，戊○○早已經離開。
      另外丙○○所拿的槍好像有瞄準器，有紅點。伊在警詢中
      提到甲○○有攜帶槍枝是因為伊以為是之前看到的銀色玩
      具手槍云云。然查，（１）證人乙○○係被告甲○○妻子
      、證人戊○○係被告甲○○友人，且被告甲○○當日係依
      戊○○電話邀約一同前往處理債務糾紛，足見二人交情菲
      淺，證人乙○○及戊○○二人於審理中所證均有迴護、附
      和被告甲○○辯詞之虞。（２）證人戊○○於九十二年十
      一月二十六日警詢及九十三年十一月五日、九十四年五月
      二十三日偵查中係分別證稱：「（現場查獲之PPK8釐米手
      槍是何人所有？該槍由何人擊發？）我不知道，我不知道
      該槍何人擊發。我離開前都沒有聽到槍聲。」、「（你為
      何會離開現場？）我表弟廖呁為，看到我們被打，就開車
      把我拉上車載到豐原市省立醫院就醫。」、「（你與甲○○是如何受傷？）是被標準貓檳榔攤老闆丙○○等人打的
      ，我知道他們有拿鐵棍、電擊棒、畚箕。甲○○傷勢我不
      清楚。我是有頭部、手、腳受傷。」、「（爭執之後誰動
      手？）爭執沒有結果，我們就要走了，我有打電話要去找
      朋友再一起過來談，當我們要離開，丙○○他們就動手，
      他們整群人就拿著東西衝出來就一直打，有拿畚斗、電擊
      棒，其他我不記得。」、「（丙○○拿何東西？）因為場
      面很混亂，我又喝醉了，所以我沒有印象，我也有被打傷
      ，又去就醫，我隔天才知道甲○○他很嚴重，當時廖呁為
      看我們被打，就開車過來載我與游巧玲。」、「（身上帶
      刀子，為何還匆忙逃跑？）因為他們人多。」、「（有無
      看到丙○○拿槍？）『我有看到他拿東西，但我不知道是
      否是槍』。」等語。另證人廖呁為於九十二年十一月二十
      六日警詢中係證稱：「（現場警方查獲之PPK8釐米手槍是
      何人所持有？你是否知道該槍由何人擊發？）我不知道該
      槍何人持有，亦不清楚有人開槍。」等語，均未曾指稱丙○○方面有人拿出槍枝或遭紅外線瞄準情事，有各該筆錄
      在卷可考。再參諸證人戊○○於九十四年十月五日審理中
      證稱：「（是否確定他們拿槍？）應該是，不然不會有紅
      外線，我第一感覺應該是槍，車子開過來約十秒鐘，他們
      站著手比著朝我們車內，我們車子還在行進中。」、「（
      喝醉酒看得清楚何人拿槍嗎？）我有看到紅外線，我只看
      到紅外線射過來的光。」、「（你被人用紅外線比著一生
      有幾次經驗？）二次，另一次是在總督戲院那邊，是在本
      案發生之前，本件被紅外線指著是第二次。」云云。衡情
      ，證人戊○○既能於九十四年十月五日審理中明確記得曾
      在本案發生之前遭人以紅外線指著，豈有反而在遭丙○○
      等人毆打後，忘記曾遭丙○○方面之人以紅外線瞄準情事
      ，且於警察及檢察官多次調查時均未提及之理？其嗣於本
      院審理中始翻異前詞，結證：渠等開車衝撞丙○○等人時
      ，曾遭對方以紅外線瞄準云云，顯係事後配合、附和被告
      甲○○於偵查中所辯情節之詞，要難憑採。此外，被告甲○○於九十二年九月七日警詢及偵查中辯稱：伊有看到丙○○持槍「朝天」開一槍云云，顯與證人乙○○於九十二
      年九月十七日警詢中證述：丙○○拿槍「朝地上」開一槍
      云云不符。證人乙○○於九十三年三月十九日偵查中始又
      改稱：丙○○是拿槍朝上開一槍云云，亦顯係事後配合、
      附和被告甲○○所辯情節之詞，無足採信。(3)再者，核
      諸證人戊○○、乙○○二人上揭於審理中之證詞及被告甲○○於警詢中所辯情節，渠三人就丙○○方面之人，究係
      於何時拿出裝有紅外線瞄準器之槍枝一節，戊○○係稱渠
      等駕車衝撞對方之時云云，證人乙○○則稱係戊○○等人
      以車輛衝撞對方離開現場後，丙○○始進入檳榔攤內拿出
      來云云；被告甲○○於九十二年九月十七日警詢中更係辯
      稱：係伊遭丙○○持畚斗打並搶走畚斗後，丙○○即從腰
      際後方拿出手槍對著伊，之後伊始被打倒在地云云，顯然
      互相矛盾，不足憑採。此外，依被告甲○○上開於警詢中
      之供詞，益徵證人丙○○、丁○○及施明晃分別結證：扣
      案槍枝係丙○○初拿畚斗打被告甲○○時，即已出現並擊
      發一次等語，確屬真實，堪可採信。(4)證人丙○○於九
      十四年十月五日審理中結證：伊係拿畚箕衝過去打甲○○
      ，之後大家就打起來了，後來我莫名其妙抓到那把槍，不
      知道為何就砰一聲，我起來不知道何人打甲○○，也沒有
      看到甲○○係從何處拿槍出來等語，雖與其前於警詢中證
      稱：甲○○從腰際拿出手槍等語不符，惟證人丙○○於九
      十三年三月十九日偵查中即已陳明：「．．甲○○怎麼拿
      槍出來的我不清楚，那一、二分鐘很複雜，．我們二人都
      在搶那隻槍，後來槍枝走火發出聲音，他才將槍放掉
      ．．。」等語及於審理中證稱：伊雖沒有看到甲○○是從
      何處拿出槍，但因為當時旁邊沒有別人，所以伊可以確定
      槍是甲○○拿出來等語在卷，且扣案槍枝確係被告甲○○
      自腰際取出，業經證人丁○○於九十二年九月十七日警詢
      中、九十三年十月二十五日偵查中及本院審理中證述不移
      ，自難僅因證人丙○○證詞有此部分不符之處，即謂證人
      丙○○其他部分證詞及丁○○之證詞均不可採，併此敘明
      。
（四）綜上所述，被告甲○○所辯，顯係事後卸責之詞，不足採
      信。本案事證明確，被告二人犯行均堪認定。
二、查，被告甲○○行為後，槍砲彈藥刀械管制條例第十一條第
    四項業於九十四年一月二十六日修正公布為同條例第八條第
    四項之罪，並於同年月二十八日開始施行，依修正前第十一
    條第四項未經許可持有可發射子彈具有殺傷力之槍枝罪，其
    法定本刑為「一年以上七年以下有期徒刑，併科新臺幣七百
    萬元以下罰金」，修正後同條例第八條第四項規定之法定本
    刑則提高為「三年以上十年以下有期徒刑，併科新臺幣七百
    萬元以下罰金」，比較修正前後法律，以修正前槍砲彈藥刀
    械管制條例第十一條第四項規定，對被告甲○○較為有利，
    依刑法第二條第一項但書從輕原則規定，應適用修正前槍砲
    彈藥刀械管制條例第十一條第四項規定論處。是核被告甲○○所為，係犯修正前槍砲彈藥刀械管制條例第十一條第四項
    之未經許可，持有可發射子彈具有殺傷力之改造手槍罪；被
　　告丙○○所為，係犯刑法第二百七十七條第一項之傷害罪。
　  被告丙○○與丁○○及上開另二、三名真實姓名不詳之成年
    男子間，就上開犯行具有犯意之聯絡與行為之分擔，均為共
    同正犯。爰分別審酌具殺傷力之槍枝對社會具有相當危險性
    ，乃社會治安之隱憂，被告甲○○明知上情，仍持有扣案具
    殺傷力之改造手槍並持之前往與丙○○處理債務糾紛，無視
    法令存在，其係因先遭丙○○持畚斗攻擊方拿出槍枝，且未
    生傷人結果；本案係被告丙○○先持畚斗出手攻擊告訴人甲○○，其於偵查中已表明願與告訴人和解，惟遭甲○○於偵
    查中以：「 (是否願意與丙○○、丁○○就傷害部分和解？
    )除非他們還我清白，否則我不和解。」等語拒絕、告訴人
    所受傷害程度尚非甚鉅及被告丙○○犯罪後坦承犯行，態度
    尚佳，被告甲○○則飾詞圖卸罪責，未見悔意之態度等一切
    情狀，分量處如主文所示之刑，並就被告丙○○部分諭知易
    科罰金之折算標準，及就被告甲○○所處罰金刑部分諭知易
    服勞役之折算標準。扣案之改造手槍一支（槍枝管制編號0
    000000000號），係違禁物，應依刑法第三十八條
    第一項第一款規定宣告沒收。至其餘扣案物品，經查並無積
    極證據足認係被告甲○○所有供本案犯罪所用之物，核復非
    屬違禁物，爰均不予宣告沒收，附此敘明。
三、
（一）公訴意旨另略以：被告甲○○於九十一年底某日，在臺中
      縣大雅鄉○○路附近購得玩具槍二支及子彈，並於九十二
      年初某日購得老虎鉗一組、鑽頭、銼刀、研磨棒等改造工
      具一批後，即先將仿WALTHER廠PPK/S型半自動手槍製造之
　　　玩具手槍換裝土造金屬槍管而改造成上揭具殺傷力之改造
  　　手槍（即上揭扣案具殺傷力之改造手槍，槍枝管制編號0
      000000000號）「及子彈」，因認被告甲○○涉
      有修正前槍砲彈藥刀械管制條例第十一條第一項之製造可
      發射子彈具有殺傷力之槍枝罪嫌云云。
（二）按犯罪事實應依證據認定之，無證據不得認定犯罪事實；
      不能證明被告犯罪或其行為不罰者，應諭知無罪之判決，
      刑事訴訟法第一百五十四條第二項及第三百零一條第一項
      分別定有明文。又事實之認定，應憑證據，如未能發現相
      當證據，或證據不足以證明，自不能以推測或擬制之方法
      ，以為裁判基礎。且認定犯罪事實所憑之證據，雖不以直
      接證據為限，間接證據亦包括在內；然而無論直接或間接
      證據，其為訴訟上之證明，須於通常一般之人均不致有所
      懷疑，而得確信其為真實之程度者，始得據為有罪之認定
      。再被告之自白，不得作為有罪判決之唯一證據，仍應調
　　　查其他必要之證據，以察其是否與事實相符，刑事訴訟法
　　　第一百五十六條第二項定有明文，立法目的在以補強證據
　　　之存在，藉以限制合法自白在證據上之價值，俾發現實質
　　　的真實，即使被告之自白出於任意性，然若別無其他補強
　　　證據足以擔保其自白與事實相符，該自白仍非刑事訴訟法
　　　上得據之為認定被告犯罪之唯一證據，當不得單憑此而為
　　　被告不利之認定（最高法院四十年度臺上字第八六號及七
　　　十六年度臺上字第四九八六號判例及八十五年度臺上字第
　　　六六四號判決意旨參照）。又刑事訴訟法第一百六十一條
　　　已於九十一年二月八日修正公布，修正後同條第一項規定
　　　：檢察官就被告犯罪事實，應負舉證責任，並指出證明之
　　　方法。因此，檢察官對於起訴之犯罪事實，應負提出證據
　　　及說服之實質舉證責任。倘其所提出之證據，不足為被告
　　　有罪之積極證明，或其闡明之證明方法，無從說服法官以
　　　形成被告有罪之心證，基於無罪推定之原則，自應為被告
　　　無罪判決之諭知（最高法院九十二年度臺上字第一二八號
　　　判例意旨參照）。本案檢察官認被告甲○○涉有此部分製
　　　造可發射子彈具有殺傷力之槍枝、子彈罪嫌，係以扣案之
      具殺傷力之改造手槍一支及之手槍半成品一枝、子彈半成
      品四顆、老虎鉗一組、鑽頭一支、銼刀一支、研磨棒四支
      、使用過彈頭一顆、彈匣彈簧一組等物為其論據。訊據被
      告甲○○固對於警察於上述時地查獲扣案之具殺傷力之改
      造手槍一支及之手槍半成品一支、子彈半成品四顆、老虎
      鉗一組、鑽頭一支、銼刀一支、研磨棒四支、使用過彈頭
      一顆、彈匣彈簧一組等物之事實坦承不諱，惟堅決否認有
      何製造槍枝、子彈犯行，辯稱：扣案子彈及具殺傷力之改
      造手槍一支均非伊所改造等語。
（三）經查：
（１）被告甲○○辯稱扣案具殺傷力之改造手槍一支（槍枝管制
      編號0000000000號）非伊所持有云云，並非可
      採，固如前述。然認定犯罪事實應依證據，為刑事訴訟法
      所明定，故被告否認犯罪事實所持之辯解，縱屬不能成立
      ，仍非有積極證據足以證明其犯罪行為，不能遽為有罪之
      認定（最高法院三十年度上字第一八三一號判例意旨參照
      ）。查，被告甲○○雖曾於九十二年九月十七日偵查中供
      稱：「（警察後來到你的住處會同你的太太乙○○，在你
      的住處查獲到手槍半成品一支、改造工具一批、彈殼四發
      及彈頭一個各是何人所有？）是我的。我是去模型店買來
      玩具手槍，再用上述扣案的一批工具『要』加以改造，讓
      槍枝較好擊發，裝有底火的子彈，半成品的子彈是一位叫
      阿包的人給我的，我準備拿半成品裝底火，但還沒有裝。
      」云云、於九十四年五月二十三日偵查中供稱：「（何時
      在何處買你的那一隻槍回來改造？）很久了，在九一年底
      左右，在大雅四平路買九二道具手槍，家裡被查獲的子彈
      是朋友的，他的名字我不知道，他也是在九一年給我的，
      我在東勢一個朋友住處看到跟他要的，地點我不是很確定
      。」、「（何時開始改造槍枝？）我是先有彈殼，才去買
      道具槍，然後在九二年初買工具要改造槍枝。」、「（有
      改造幾把槍枝成功的？）沒有。」云云；證人乙○○於九
      十三年九月十七日警詢中雖證稱：「甲○○坦承所持有之
      槍枝即妳今日 (十七日)帶同警方至妳住所查扣之半成品
      手槍，妳是否曾見渠動手改裝？)我曾親眼看甲○○拆解
      該把半成品手槍，並在拉滑套時，槍管發生爆炸裂開，還
      有動手將外殼噴漆成黑色，其他構造有無改裝我不清楚。
      」云云。惟依被告甲○○上開供詞及證人乙○○前揭證詞
      ，顯均不足以認定被告甲○○確有改造「扣案具殺傷力之
      改造手槍（槍枝管制編號0000000000號）」及
      子彈情事。且扣案手槍半成品一支，經送請內政部警政署
      刑事警察局鑑定結果，認：係玩具金屬槍身、玩具金屬滑
      套、玩具塑膠槍管 (內具阻鐵)，亦有內政部警政署刑事
      警察局九十二年九月二十三日刑鑑字第九二○九○○九一
      號鑑驗通知書一份在卷可按。再者，僅憑扣案工具一批，
      亦實難遽認「扣案具殺傷力之改造手槍一支（槍枝管制編
      號0000000000號）」確為被告甲○○所改造。
      (2) 扣案子彈七顆，經送請內政部警政署刑事警察局鑑定
      結果，認均係土造子彈，具直徑七. 六MM土造金屬彈頭，
      經採樣二顆試射，均無法擊發，認均不具殺傷力，有上開
      內政部警政署刑事警察局鑑定報告一份在卷可按。又上開
      經射擊之子彈一顆，亦無積極證據足認已達具有殺傷力程
      度。此外，復查無其他積極事證，足認被告甲○○確有檢
      察官起訴之改造「改造手槍一支（槍枝管制編號0000
      000000號）」及子彈犯行，自難遽為被告甲○○此
      部分罪嫌有罪之認定，且因檢察官認被告甲○○此部分罪
      嫌，與上開有罪部分具有吸收關係之實質上一罪關係，爰
      不另為無罪之諭知，附此指明。
據上論斷，應依刑事訴訟法第二百九十九條第一項前段，修正前
槍砲彈藥刀械管制條例第十一條第四項，刑法第二條第一項但書
、第十一條前段、第二十八條、第二百七十七條第一項、第四十
一條第一項前段、第四十二條第二項、第三十八條第一項第一款
，罰金罰鍰提高標準條例第一條前段、第二條，判決如主文。
中　　華　　民　　國　　94　　年　　10　　月　　25　　日
                    臺灣臺中地方法院刑事第十庭
                        審判長法　官  郭 瑞 祥
                              法　官  黃 炫 中
　　　　　　　　　　　　　　　法　官  江 奇 峰
上正本證明與原本無異。
如不服本判決，應於送達後十日內向本院提出上訴狀（須附繕本
），上訴於臺灣高等法院臺中分院。
                              書記官  陳 美 年
中　　華　　民　　國　　94　　年　　10　　月　　25　　日
附錄法條：
修正前槍砲彈藥刀械管制條例第十一條第四項：
未經許可，持有、寄藏或意圖販賣而陳列第一項所列槍砲者，處
一年以上七年以下有期徒刑，併科新臺幣七百萬元以下罰金。
刑法第二百七十七條第一項傷害人之身體或健康者，處三年以下
有期徒刑、拘役或一千元以下罰金。
